最　高　行　政　法　院　判　決　　　　　　　　　　九十三年度判字第五○三號
　　上　訴　人　臺北市稅捐稽徵處
　　代　表　人　甲○○
　　被 上訴 人　惠康百貨股份有限公司
　　代　表　人　陳耀昌
右當事人間因稅捐稽徵法事件，上訴人對於中華民國九十一年八月二十九日臺北高等
行政法院九十年度訴字第六○○二號判決，提起上訴。本院判決如左：
　　主  文
原判決廢棄。
被上訴人在第一審之訴駁回。
第一審及上訴審訴訟費用均由被上訴人負擔。
　　理  由
一、本件上訴人在原審起訴主張：(一)按「認定事責，須憑證據，不得出於臆測，此項
    證據法則，自為行政訴訟所適用。」「．．．又行政官署對於人民有所處罰，須
    確實證明其違法之事實，倘不能確實證明違法事實之存在，其處罰即不能認為合
    法。」本院六十一年判字第七○號及三十九年判字第二號判例分別著有明文。查
    本件上訴人據以核定補徵營業稅及裁罰處分之依據，無非以臺北縣調查站刑事案
    件移送書及附案之談話筆錄，及臺灣板橋地方法院檢察署檢察官八十六年偵字第
    二一○二五號起訴書為其論據。惟案經臺灣板橋地方法院審理結果，於八十九年
    七月三十一日作成判決指明：「公訴人所憑前開上訴人郭倪城、邱文秀等自白及
    證人廖蔡金枝、廖建文、賴子平、陳玲姿等證言，並無合致之銷貨單據或其他證
    據可擔保其真實。」「．．．致使無從確信上訴人確有逃漏稅捐犯行，比外復查
    無上訴人等逃漏稅捐之其他事證，上訴人等被指有跳開統一發票逃漏營業稅之嫌
    疑，應係不明物流業作業流程，且未就相關銷貨、付款等單據詳為勾稽審認所致
    。」諭知無罪確定在案。此有臺灣板橋地方法院八十七年度訴字第一七三七號刑
    事判決足稽。足見上訴人所憑證據之筆錄、移送書、起訴書，均不能確實證明被
    上訴人違法事實之存在，其所為之補徵營業稅及裁處罰鍰之處分，即不能認為合
    法。(二)次查上訴人認定八十三年六月至八十六年十二月間未依法取得進項憑證，
    以華元食品股份有限公司（下稱華元公司）及盛香珍食品股份有限公司（下稱盛
    香珍公司）透過皇英企業有限公司（下稱皇英公司）及聯傑流通股份有限公司（
    下稱聯傑公司）銷售貨物與被上訴人，未開立發票與皇英公司及聯傑公司，而直
    接開立發票與被上訴人，涉及違章。惟查：1.皇英公司及聯傑公司為傳統經銷商
    轉型之物流業者，依其名稱即可知其梗概，而所謂物流代送業務有經濟部商業司
    八十六年七月一日至八十七年五月三十一日就國內物流中心經營現況之研究分析
    結案報告、節錄如下：(1)傳統多層次而複雜的通路體系，由製造商到大盤商、中
    盤商、再到小盤商，最後才到消費者手中的通路型態，不僅在商品流通上欠缺時
    效，且因收貨送貨動作一再重覆，致使物流成本居高不下。是故，為提升經營效
    率暨合理降低物流成本，物流中心的設立與需求，成為這場通路革命裡必然的發
    展驅勢。所謂物流中心，乃是一種設施，在商品的實施配銷過程中扮演著集中分
    配的角色，它具備了訂單處理、倉儲管理、流通加工、揀貨配送，甚至擴大至兼
    有尋找客源、擁有最終通路、流通諮詢服務等功能；簡言之，物流中心扮演著聯
    繫製造商與消費者的角色。．．．傳統的經銷商或大盤商已開始向物流與商流分
    離之趨勢發展，建立聯合物流中心，強化行銷功能，以因應市場兢爭曰益激烈的
    挑戰。(2)所謂商流，是指買賣契約成立後商品所有權的轉移過程．．．由上述定
    義可知，必然涉及流通成員之間商品買賣價格、交易折扣與促銷配合等事項的商
    議，甚至採購與供應契約的簽訂。．．．物流的前提是商流，也就是買賣契約成
    立後，將商品以物理方式送至新的物權所有人手中，實現商業交易的行為。．．
    ．商流、物流的分離，則是近幾年來才開始的事。．．．物流的作用，是在依商
    流實行契約行為之後，將所有權已移轉的商品，以物理的方式送到新的物權所有
    者手中，也就是在商流結束之後進行。(3)物流業者的計價模式與收費水準．．．
    以財務角度而言，可將物流中心分為三：一、完全利潤中心。二、部分利潤中心
    。三、完全成本中心，．．．所謂部分利潤中心係指以商流跨足物流而自成一經
    營型態的物流中心。此類物流中心多以批發機能起家，持物流發展至某一成熟階
    段時，物流的存在價值不僅在於提供內部商流活動有力支援，甚至可提供專業的
    物流服務而使物流成為利潤的來源。因此在收入時構上，此類物流中心的收入來
    源有兩大部分，亦即銷貨收入與物流收入。故之為此類物流中心而言，即存在物
    流計價問題。．．．部分利潤中心，主要以支援公司內部的商流活動為主，但亦
    可提供純粹的物流服務。(4)針對存在計價問題的物流中心現行之計價模式，有依
    銷售金額百分比計，會採行此種計價模式的物流中心可分兩類，一為開放型，一
    為內需型。前者在物流服務對象上無特殊之限制，所以採用銷售金額百分比做為
    物流收費計算，多半是由於客戶在通路上較具談判能力，因此此類開放型物流中
    心原則上僅為客戶代理採購商品，並不涉及實際商品交易之議價作業，做在物流
    服務收費上，以該項商品之銷售金額百分比做為計價標準。綜上摘述之內容，皇
    英公司及聯傑公司為經銷商轉型之物流業者，為部分利潤中心類型物流業者，保
    有買賣業務商流及代送業務（物流）之經營者，物流代送部分採銷售金額百分比
    計佣金服務費。買賣業務（商流部分）則仍保持價差利潤之經營方式。2.聯傑公
    司負責人郭倪城於八十六年三月二十七日第一次接受調查局臺北縣調查站審訊時
    ，即依事實陳述上訴人經營「買賣業務」及「物流代送業務」，並極力說明物流
    業務之經營方式，係降低上游廠商配送成本，並非買賣業務，並無所謂跳開發票
    情事。調查人員亦依上訴人陳述完成筆錄，但經其主管看過後說不行，要調查員
    重作筆錄。而重作之筆錄則與事實不符，完全沒有上訴人所陳述之兼營物流業務
    ，但調查員等解說如此筆錄對上訴人有利，才不會違反公司法云云，責命上訴人
    簽名後即可回去。上訴人受其誘導矇騙，應其要求簽字，並為其好心輔導、感激
    莫明，道謝後離開，實有冤抑。有關審訊全程有錄影、錄音，亦經刑庭法官借調
    在案，該筆錄為刑庭所不採，如何成為上訴人裁罰之依據？3.次查盛香珍公司及
    華元公司自七十年起即開始供應被上訴人頂好超級市場瓜子、餅乾等食品，有業
    務協商文件足稽（復查時已檢陳上訴人）。被上訴人與盛香珍公司及華元公司貨
    款支付，依其要求均以郵寄支票方式支付，此有支票影本可據，並有載明受款人
    為上開兩公司，並為禁止背書轉讓之記載，足證交易行為是存在於盛香珍公司及
    華元公司，而非聯傑及皇英公司。又據被上訴人保存之會計資料，製作支票交付
    明細表，以及盛香珍公司與華元公司就申請人交付之支票軋入銀行後，提供之各
    銀行活期存款之存摺（復查時已檢陳上訴人）。就兩者相互比對下均足證貨款交
    付，係由被上訴人交由盛香珍公司及華元公司。足見華元公司及盛香珍公司為被
    上訴人之直接交易對象，上訴人指皇英、聯傑公司為被上訴人之直接交易對象，
    顯為冤抑。為簡明被上訴人與華元、盛香珍公司間直接交易資金流程，特舉其中
    八十四年七月一日至八十四年七月三十一日、及八十五年一月一日至八十五年一
    月三十一日期間之華元公司付款流程證明、及八十四年一月一日至八十四年四月
    三十日盛香珍公司付款流程證明。足證其資金流程為直接交易之證明。至於其他
    資金流程，懇請原審法院指定抽查，以免資料龐雜，審理困擾。(三)被上訴人為連
    鎖超商，經營頂好超級市場遍佈全國各地，為具相當規模與制度完善之公司，與
    傳統小店鋪之零售商迥不相同。連鎖性商店大宗貨物為求價格之競爭與利潤之追
    求，進貨方式逕與供應廠商直接交易，乃為一向之採購制度與政策。向無再透過
    經銷商增加轉手費用及降低利潤之道理。上訴人違反連鎖廠商經營策略之認定，
    顯然違反經驗法則。(四)華元公司及盛香珍公司與皇英公司及聯傑公司間，確為物
    流代送之合約關係，業經刑事判決確定在案，上訴人及訴願決定一再以推測臆斷
    方式去質疑代送關係，洵無足取。而本案相類案件於刑事判決前已經各稽徵機關
    撤銷處罰，有前揭刑事判決書第十八頁足稽。本件原處分及訴願決定仍固執於郭
    倪城之筆錄，一再以推測事實而為駁回之決定，實有冤抑，為此訴請撤銷訴願決
    定及原處分之判決。
二、被上訴人則以：(一)按行為時營業稅法第十五條規定：「營業人當期銷項稅額，扣
    減進項稅額後之餘額，為當期應納或溢付營業稅額。．．．進項稅額，指營業人
    購買貨物或勞務時，依規定支付之營業稅額。」同法第十九條第一項第一款規定
    ：「營業人左列進項稅額，不得扣抵銷項稅額：一、購進之貨物或勞務未依規定
    取得並保存第三十三條所列之憑證者。」稅捐稽徵法第四十四條規定：「營利事
    業依法規定．．．應自他人取得憑證而未取得．．．應就其．．．未取得憑證．
    ．．經查明認定之總額，處百分之五罰鍰。」稅捐稽徵機關管理營利事業會計帳
    簿憑證辦法第二十一條第一項規定：「對外營業事項之發生，營利事業應於發生
    時自他人取得原始憑證，如進貨發票，．．．」財政部八十三年七月九日台財稅
    第八三一六○一三七一號函釋規定：「說明：二、為符合司法院釋字第三三七號
    解釋意旨，對於營業人取得非實際交易對象所開立之統一發票作為進項憑證申報
    扣抵銷項稅額之案件，應視情節，分別依左列原則處理．．．（二）取得虛設行
    號以外其他非實際交易對象開立之憑證申報扣抵案件．．．２．有進貨事實者：
    （１）進貨部分，因未取得實際銷貨人出具之憑證，應依稅捐稽徵法第四十四條
    規定處以行為罰。（２）至進貨人取得銷貨人以外之營業人所開立之發票申報扣
    抵，如查明開立發票之營業人已依法申報繳納該應納之營業稅額者，則尚無逃漏
    ，除依前項規定處以行為罰外，依營業稅法第十九條第一項第一款規定，應就其
    取得不得扣抵憑證扣抵銷項稅額部分，追補稅款。．．．」(二)查本案被上訴人之
    違章事實，有財政部財稅資料中心八十八年三月二十三日列印產出之專案申請調
    檔統一發票查核清單、臺北縣稅捐稽徵處八十七年十月二十日八七北縣稅法字第
    四七二○七五之一號函送盛香珍、華元等二公司負責人郭耀鵬八十六年十月十五
    日於臺北縣調查站所作之調查筆錄二份、聯傑公司總經理郭倪城八十六年三月二
    十七日及同年十月二日於臺北縣調查站所作之調查筆錄二份、臺北縣調查站八十
    六年十一月三日（八六）板法字第八六一二三七號刑事案件移送書及該站查獲違
    章證物等影本附案可稽，違章事證明確，洵堪認定。(三)據前開刑事案件移送書上
    載明：「．．．郭倪城係臺北縣皇英企業有限公司．．．負責人、林金釵係聯傑
    流通股份有限公司．．．負責人．．．郭耀鵬係台中縣華元食品股份有限公司．
    ．．及盛香珍食品股份有限公司．．．負責人．．．皇英、聯傑公司先後為華元
    等十七家公司經銷商，負責銷售該等十七家公司生產之貨品，前開郭倪城等十九
    人均明知銷售貨品時，需開立自己公司之統一發票，竟意圖逃漏稅捐，．．．由
    各該公司提供公司之空白統一發票予皇英、聯傑公司，使該二公司於銷貨時，可
    直接開立各該公司之統一發票給下游之．．．三百餘家廠商，而跳開自己公司之
    統一發票，涉嫌以詐術逃漏稅捐，．．．。」再查盛香珍、華元等二公司負責人
    郭耀鵬八十六年十月十五日於臺北縣調查站所作之二份調查筆錄分別載明：「．
    ．．問：為何貴公司統一發票會置於皇英公司、聯傑公司內？答：．．．因為盛
    香珍食品股份有限公司的貨品係經銷給皇英、聯傑公司轉銷下游廠商，但部分大
    型超商要求盛香珍食品股份有限公司之發票，所以直接將盛香珍公司之發票置於
    皇英、聯傑公司，供皇英、聯傑公司開立予下游廠商。．．．。」「．．．問：
    為何貴公司統一發票會置於皇英公司、聯傑公司內？答．．．因為華元公司的貨
    品係經銷給皇英、聯傑公司轉銷給下游廠商，但部分大型超商要求華元公司之發
    票，所以直接將華元公司之發票置放於皇英、聯傑公司，供皇英、聯傑公司開立
    予下游廠商。．．．」又查前開聯傑公司總經理郭倪城君八十六年三月二十七日
    於臺北縣調查站所作談話筆錄亦載明：「．．．答：皇英公司係七十七年九月辦
    理公司營業登記，．．．營業內容為食品買賣，八十四年七月將皇英公司結束，
    由我太太林金釵等人成立聯傑公司，營業內容也是食品買賣。．．．問：本站今
    （27）日在你聯傑公司內共搜獲．．．盛香珍食品股份有限公司、華元食品股份
    有限公司．．．等十一家廠商八十六年三月份空白發票，上述十一家廠商是否將
    貨物銷售予你皇英、聯傑公司，卻由你職員開立此十一家公司發票予你的客戶？
    答：上述十一家廠商均將貨銷售予我皇英或聯傑公司，我公司並開立上述十一家
    廠商給我的客戶，並沒有開立皇英或聯傑公司發票。問：如何確認那些廠商是皇
    英或聯傑售貨，卻開立上述十一家廠商發票？答：從皇英或聯傑公司之銷貨單可
    以看出，皇英或聯傑公司購進貨物再銷售出去時均開立銷貨單以便對帳或記帳，
    銷貨單上之客戶名稱及客戶地址是實際購貨者及其地址，但廠商名稱欄則分二種
    ，如果廠商名稱欄登載是皇英或聯傑流通公司，表示我們售貨時開立的是皇英公
    司或聯傑公司本身的發票，但如果廠商名稱欄登載的是上述十一家公司名稱，就
    表示貨物雖然是我們皇英或聯傑公司售出，但實際開立的卻是前述十一家公司的
    發票。．．．」是上訴人核認被上訴人未依規定取得他人憑證，並據以補稅、裁
    罰，洵屬有據。(四)有關盛香珍公司及華元公司負責人郭耀鵬因涉嫌違反稅捐稽徵
    法經臺灣板橋地方法院檢察署檢察官八十六年偵字第二一○二五號起訴書提起公
    訴，雖經臺灣板橋地方法院刑事判決諭知無罪確定在案，惟按本院四十六年判字
    第八號判例：「．．．刑事判決雖．．．諭知被上訴人無罪，但其見解並不能拘
    束行政機關所為之處分。．．．」及五十五年判字第二號判例：「刑事判決與行
    政處分，原可各自認定事實。」經查盛香珍及華元公司負責人郭耀鵬八十六年十
    月十五日於臺北縣調查站所作之二份調查筆錄，均坦承該等公司的貨品係經銷給
    皇英公司及聯傑公司再轉銷給下游廠商；又聯傑公司總經理郭倪城八十六年三月
    二十七日於該站製作之調查筆錄亦陳稱其向盛香珍及華元等公司進貨，並未取得
    該公司之統一發票，而係由盛香珍及華元等公司將其空白之統一發票置於皇英及
    聯傑公司內，由其直接開立盛香珍及華元等公司之統一發票交付下游營業人，此
    可由皇英及聯傑公司之銷貨單廠商名稱欄記載為盛香珍及華元公司者，即不難明
    白係皇英及聯傑公司代為開立統一發票，經查上開供述情形與案獲皇英公司之銷
    貨單及盛香珍、華元等公司所有之空白統一發票等憑證相符；又該案獲皇英等公
    司與下游廠商之促銷單、折讓協議書等單據，供應商雖書明為華元等公司，惟供
    應商協議簽訂人均為皇英公司負責人郭倪城，足證盛香珍及華元公司非屬被上訴
    人之實際交易對象，本件之實際交易者應為皇英及聯傑公司。是被上訴人提示付
    款明細表及盛香珍及華元公司開立之統一發票、採購單廠商回聯等資料，主張其
    確與盛香珍及華元等公司交易乙節，經查，被上訴人所取得統一發票，開立發票
    廠商既為盛香珍及華元公司，其為配合內部控制及內部稽核之會計、出納作業流
    程，開立支票予盛香珍及華元等公司，乃論理上之必然。故此資金流程與被上訴
    人實際進貨情形並無絕對關聯性，尚難資為被上訴人確與該二公司有實際交易之
    證明或謂被上訴人已依規定取得實際交易人開立之憑證。至被上訴人訴稱與本案
    相同之案件，如家福股份有限公司桃園春日分公司、萬客隆股份有限公司（二件
    ）等，業經原處分機關查明後予以撤銷原處分，本件自應作相同處理乙節，經查
    萬客隆股份有限公司等案係因案獲皇英公司之銷貨單客戶名稱並無該公司名義，
    又其提示之付款資料可與專案申請調檔統一發票查核清單明細逐一核對，在臺北
    縣調查站亦無法提供其他具體違章事證下，乃經答辯機關復查決定撤銷原處分，
    與本件案情有別，且該案之決定係屬個案，對本案尚無拘束力。綜上所述，本件
    原核定補徵稅額及罰鍰處分，揆諸首揭法條及財政部函釋規定，並無違誤等語作
    為抗辯。
三、原審斟酌全辯論意旨及調查證據之結果以：(一)上訴人認被上訴人涉嫌於八十三年
    六月至八十六年十二月間向皇英公司及聯傑公司進貨，金額計八三、六五五、五
    八九元（不含稅），未依法取得進項憑證，卻以非交易對象之盛香珍公司及華元
    公司等二家公司開立之統一發票，作為進項憑證申報扣抵銷項稅額，虛報進項稅
    額，逃漏營業稅。案經臺北縣調查站查獲，函移上訴人嗣經依法審理核定被上訴
    人虛報進項稅額，逃漏營業稅計四、一八二、八三七元，除補徵所漏稅款外，並
    按其未依法取得他人憑證總額處百分之五罰鍰計四、一八二、七七九元。無非以
    附於原處分卷之臺北縣調查站八十六年十一月三日（八六）板法字第八六一二三
    七號刑事案件移送書、盛香珍及華元負責人郭耀鵬八十六年十月十五日、皇英及
    聯傑負責人郭倪城八十六年三月二十七日、同年十月二日於臺北縣調查站所作調
    查筆錄、臺灣板橋地方法院檢察署檢察官八十六年度偵字第二一○二五號起訴書
    、統一發票查核清單、上訴人稽核報告書、被上訴人公司內部「自營廠商資料表
    」、匯款記錄彙總表及皇英公司之銷貨單等資料為論據；惟查郭倪城及郭耀鵬前
    揭經檢察官提起公訴之案件，業經臺灣板橋地方法院判決無罪，並於理由欄說明
    郭倪城及郭耀鵬之被指有跳開發票嫌疑，應係檢察官不明物流業作業流程，且未
    就相關銷貨、付款單據等詳為勾稽審認所致，且上訴人之自白及相關證人之證言
    並無相合致之銷貨單據或其他事證可證明為真實，又郭倪城於刑案審理中辯稱：
    伊所屬兩家公司除向上游廠商進貨並銷售予下游業者之買賣業務外，並兼營物流
    代送業務，此為現時新興之行業，並非中盤商，僅收取代送之佣金而已，況新制
    加值型營業稅係採「售價加值」部分課稅，與交易次數多寡無關，與舊制營業稅
    按各階段交易金額之一定比例課稅並不相同，因此跳開發票並不能達到逃漏營業
    稅之目的等語，郭耀鵬亦於審理中辯稱：伊所經營之華元、盛香珍為知名之廠商
    ，與全省知名賣場如萬客隆、家樂福等均為簽約交易客戶，豈有透過經銷商轉售
    而減低利潤之道理？而現今各大賣場為當前強勢之廠商，亦不容有中間商利潤剝
    削之情事，況在新制加值型營業稅之下，跳開發票並不能達到逃漏營業稅之目的
    等語，臺灣板橋地方法院審理結果認郭倪城、郭耀鵬之辯解並非全屬無據，因而
    為渠等無罪之判決，該無罪判決因檢察官並未提起上訴而確定在案，有板橋地院
    八十七年度訴字第一七三七號判決書附卷可參。(二)上訴人雖辯稱：「皇英、聯傑
    等二公司運送貨物所出具之憑證係為皇英、聯傑公司之銷貨單，並非送貨單」云
    云，然被上訴人已多次表明皇英公司及聯傑公司於本件僅為物流代送商，所提示
    之銷貨單上雖印有皇英、聯傑之商標，但該銷貨單上之廠商名稱欄若為盛香珍及
    華元，則表示係物流代送，若為皇英、聯傑自己，方為皇英、聯傑之經銷業務。
    上訴人雖陳稱：「被上訴人提示之自營廠商資料表、進貨傳票及退貨單等資料，
    發現其所記載之聯絡人、聯絡地址、聯絡電話，均非盛香珍及華元等二公司之資
    料，而係為皇英、聯傑等二公司之資料」等語，惟被上訴人則訴稱：盛香珍及華
    元公司為因應被上訴人等大型量販店之不定時需求，故委請北部地區皇英、聯傑
    等二公司辦理代送業務，為符合營業稅法隨貨附發票之規定，乃將空白發票存放
    皇英、聯傑等二公司處，由皇英、聯傑等二公司依實際卸貨數量代為開立發票，
    盛香珍及華元等二公司並於「自營廠商資料表」、「進貨傳票」及「退貨單」上
    逕予列明其於北部地區之代送物流業者之聯絡人、聯絡地址、聯絡電話，以因應
    被上訴人之不定時需求，降低營運成本等語，揆之商場競爭實況，尚非無據，上
    訴人未就前開事證加予審酌，徒以銷貨單之抬頭為憑，及自營廠商資料表、進貨
    傳票、退貨單上記載之聯絡人、聯絡地址、聯絡電話並非盛香珍及華元公司之聯
    絡資料，而逕予認定被上訴人之實質交易對象為皇英及聯傑二公司，自嫌率斷。
    (三)被上訴人主張其與盛香珍、華元二公司之交易，係按合約約定直接向盛香珍、
    華元二公司進貨，並依規定直接將貨款匯入各該公司指定帳號，包括盛香珍公司
    所屬第一銀行沙鹿分行00000000000號帳號、及華元公司所屬第一銀
    行沙鹿分行00000000000號帳號等語，業據被上訴人提出八十四年七
    月一日至同年月三十一日及八十五年一月一日至同年月三十一日期間之華元公司
    付款流程證明，及八十四年一月一日至同年四月三十日盛香珍公司付款流程證明
    ，可供佐證。按一般營業常規，倘被上訴人將款項支付給非直接交易對象，則實
    際供貨廠商將因無法順利取得貨款而停止供貨，則被上訴人又如何能順利取得其
    所購之貨品，足證上訴人之推論顯與營業常規不符。(四)綜上所述，被上訴人主張
    其實際交易對象為盛香珍及華元二公司，並非皇英、聯傑二公司，似非無據，上
    訴人未予詳查即遽予認定被上訴人虛報進項稅額，逃漏營業稅計四、一八二、八
    三七元，除補徵所漏稅款外，並按其未依法取得他人憑證總額處百分之五罰鍰計
    四、一八二、七七九元，自有可議。訴願決定不察，竟予維持，亦有未洽。被上
    訴人訴請一併撤銷，非無理由，因而為被上訴人勝訴之判決。
四、本院核原判決依上開規定及說明，固非無見。惟按「營業人左列進項稅額，不得
    扣抵銷項稅額：一、購進之貨物或勞務未依規定取得並保存第三十三條所列之憑
    證者。」「營業人以進項稅額扣抵銷項稅額者，應具有載明其名稱、地址及統一
    編號之左列憑證：一、購進貨物或勞務時，所取得載有營業稅額之統一發票。」
    營業稅法第十九條第一項第一款及第三十三條第一款定有明文。營業人雖有進貨
    事實，惟不依規定取得交易對象開立之進項憑證，而取得非交易對象開立之進項
    憑證，申報扣抵銷項稅額時，該項已申報扣抵之銷項營業稅額顯未依法繳納，仍
    應依營業稅法第十九條第一項第一款規定，就其取得不得扣抵憑證扣抵銷項稅額
    部分，追補該項不得扣抵之銷項稅款。又我國現行加值型營業稅係就各個銷售階
    段之加值額分別予以課稅之多階段銷售稅，各銷售階段之營業人皆為營業稅之納
    稅義務人。．．．」業經本院八十七年七月份第一次庭長評事聯席會議決議在案
    。本件被上訴人未依上開規定取得直接交易對象開立之統一發票作為進貨憑證，
    既經盛香珍、華元等二公司負責人郭耀鵬及聯傑公司總經理郭倪城等在法務部調
    查局臺北縣調查站供承不諱，並當場查獲盛香珍等公司提供公司之空白統一發票
    予皇英公司及聯傑公司使用，且皇英公司及聯傑公司均係食品經銷商而非貨運業
    者，其所賺取之利潤為相當於買賣食品之差價即按貨物一定百分比之佣金而非以
    重量計價之運費。則被上訴人有未向直接銷貨之出賣人取得銷貨發票作為進項憑
    證之事實，已甚明確，依本院四十六年判字第八號及五十五年判字第二號判例，
    行政法院本可各自認定事實，不受刑事判決之拘束。乃原判決竟採信刑事判決「
    況新制加值型營業稅係採「售價加值」部分課稅，與交易次數多寡無關，與舊制
    營業稅按各階段交易金額之一定比例課稅並不相同，因此跳開發票並不能達到逃
    漏營業稅之目的」之與本院首開庭長評事會議決議相歧異之見解，據以撤銷原處
    分及訴願決定，則原判決難謂無認定事實不憑證據及不適用法規或適用不當之違
    背法令。原判決既有可議，上訴意旨據以指摘原判決違背法令，求為廢棄改判，
    核有理由，爰將原判決廢棄，並駁回被上訴人在原審之訴，以臻適法，並昭折服
    。
據上論結，本件上訴為有理由，爰依行政訴訟法第二百五十六條第一項、第二百五十
九條第一項第一款、第九十八條第三項前段，判決如主文。
中　　華　　民　　國　　九十三　　　年　　　四　　　　月　　二十九　　　日
                    最 高 行 政 法 院  第 四 庭
                                審 判 長 法  官　　　徐　樹　海
                                         法  官      黃  合  文
                                         法  官　　　高　啟　燦
                                         法  官　　　吳　錦　龍
                                         法  官　　　林　茂　權
右  正  本  證  明  與  原  本  無  異
　　　　　　　　　　　　　　　　　　　　 法院書記官　張　雅　琴
中　　華　　民　　國　　九十三　　　年　　　五　　　　月　　　三　　　　日
